【裁判字號】    92,易,165
【裁判日期】    920728
【裁判案由】    竊盜
【裁判全文】
臺灣臺東地方法院刑事判決                九十二年度易字第一六五號
    公  訴  人  臺灣臺東地方法院檢察署檢察官
    被      告  乙○○
右列被告因竊盜案件，經檢察官提起公訴（九十二年度偵字第一０一五號），本院
判決如左：
    主  文
乙○○踰越安全設備於夜間侵入住宅竊盜，處有期徒刑柒月。
    事  實
一、被告乙○○意圖為自己不法之所有，於民國九十二年四月一日凌晨二時二十分許
    ，前往甲○○、丙○○夫妻位於臺東縣臺東市○○路五八八巷十五號住處，將一
    樓窗戶紗窗取下，打開窗戶後，踰越窗戶侵入上開住宅，先至二樓甲○○女兒房
    間內竊取四只手提袋，得手後置於二樓樓梯間，續至甲○○臥房內竊取一只咖啡
    色手提包時，為在旁睡覺之甲○○發現並起身尖叫，乙○○見事跡敗露，隨即攜
    該只咖啡色手提包衝下一樓，丙○○被驚醒後，馬上至一樓查看，見乙○○正越
    過一樓窗戶逃走，隨即追出，適對面鄰居劉紀澤亦被乙○○開窗之聲音驚醒，起
    身在其住處二樓房間窗戶前，目睹乙○○侵入甲○○、丙○○住處，旋即報警並
    至下樓與丙○○共同逮捕乙○○，送交據報趕至之警員處理。
二、案經臺東縣警察局臺東分局報告臺灣臺東地方法院檢察署檢察官偵查起訴。
    理  由
一、訊據被告乙○○對於右揭行竊事實，坦承不諱，惟辯稱當晚喝酒，醉得不知人事
    云云。經查，右揭事實，業據被害人甲○○、丙○○於警訊及偵查中指述明確，
    並經證人劉紀澤於偵查中證述屬實，復有贓證物品領據一紙、照片四張附於警訊
    卷可稽。次查，從被告至被害人住處，卸下紗窗，打開並踰越窗戶，侵入住宅，
    至二樓搜尋財物，於得手四只手提袋後，復至甲○○房間繼續搜尋財物，於甲○○發覺驚叫後，復知迅速逃逸等情節觀之，被告當時意識清楚，縱有喝酒，亦未
    受酒精影響，被告所辯顯係卸責之詞，不足採信。本件事證明確，被告犯有竊盜
    罪行，堪予認定。
二、核被告所為，係犯刑法第三百二十一條第一項第一款、第二款之竊盜罪。爰審酌
    被告年青力壯，卻不思努力工作，而為宵小之行，於夜間侵入住宅行竊，對被害
    人之身心，危害甚鉅，犯罪後復圖以酒醉卸責，不知悔悟及檢察官具體求刑有期
    徒刑七月等一切情狀，判處如主文所示之刑。
據上論斷，應依刑事訴訟法第二百九十九條第一項前段、刑法第三百二十一條第一項
第一款、第二款，判決如主文。
本案經檢察官洪政和到庭執行職務
中      華      民      國      九十二      年    七    月    二十八    日
                                      臺灣臺東地方法院刑事庭
                                          法  官  劉  坤  典
右正本證明與原本無異。
如不服本判決，應於判決送達後十日內，向本院提出上訴狀。
                                          書記官  張  夜  明
中      華      民      國      九十二      年    七    月    二十八    日
 附註：
中華民國刑法第三百二十一條
犯竊盜罪而有左列情形之一者，處六月以上五年以下有期徒刑：
一  於夜間侵入住宅或有人居住之建築物、船艦，或隱匿其內而犯之者。
二  毀越門扇、牆垣或其他安全設備而犯之者。
三  攜帶兇器而犯之者。
四  結夥三人以上而犯之者。
五  乘火災、水災或其他災害之際而犯之者。
六  在車站或埠頭而犯之者。
前項之未遂罰之。


司法院資訊處製作；財團法人民間司法改革基金會備份。
